【裁判字號】    97,訴,396
【裁判日期】    970630
【裁判案由】    違反毒品危害防制條例
【裁判全文】
臺灣嘉義地方法院刑事判決               97年度訴字第396號
公  訴  人  臺灣嘉義地方法院檢察署檢察官
被      告  甲○○
上列被告因違反毒品危害防制條例案件，經檢察官提起公訴（97
年度毒偵字第206 號），被告於本院行準備程序時就犯罪事實為
有罪之陳述，經本院合議庭裁定由受命法官改依簡式審判程序審
理，判決如下：
    主  文
甲○○施用第一級毒品，累犯，處有期徒刑柒月。又施用第二級
毒品，累犯，處有期徒刑月。應執行有期徒刑玖月。
    事  實
一、甲○○（原名洪子豪）前因施用毒品案件，經本院以94年度
    毒聲字第301 號裁定送觀察、勒戒後，認無繼續施用毒品傾
    向，於民國94年8 月22日釋放，並經臺灣嘉義地方法院檢察
    署檢察官以94年度毒偵字第748 號為不起訴處分確定；又因
    連續施用第一級毒品案件，經本院以95年度訴字第192 號判
    決判處有期徒刑10月確定，於96年3 月21日縮短刑期執行完
    畢。詎猶不知悔改，於觀察、勒戒執行完畢釋放後，5 年內
    再基於施用第一級毒品之犯意，於96年12月25日晚間某時，
    在其位於嘉義縣義竹鄉西過村387 號之家中，以將海洛因摻
    入香菸中吸食之方式，施用第一級毒品海洛因1 次；復於同
    日晚間另基於施用第二級毒品之犯意，以將安非他命置於玻
    璃球內燒烤後吸食煙霧之方式，施用第二級毒品安非他命1
    次。嗣於96年12月26日10時30分許，經警徵得其同意採尿送
    驗，結果呈海洛因之代謝物嗎啡以及安非他命、甲基安非他
    命陽性反應，而查悉上情。
二、案經嘉義縣警察局移送臺灣嘉義地方法院檢察署檢察官偵查
    起訴。
    理  由
一、本件被告所涉犯者為毒品危害防制條例第10條第1項、第2項
    ，均非死刑、無期徒刑、最輕本刑為3 年以上有期徒刑之罪
    或高等法院管轄第一審案件。本院行準備程序時，被告就被
    訴事實為有罪之陳述，經告知簡式審判程序之旨，並聽取檢
    察官及被告之意見後，本院爰依刑事訴訟法第273 條之1 第
    1 項裁定由受命法官獨任進行簡式審判程序。故本件簡式審
    判程序之證據調查，依刑事訴訟法第273 條之2 之規定，不
    受同法第159 條第1 項、第161 條之2 、第161 條之3 、第
    163 條之1 及第164 條至第170 條規定之限制，合先敘明。
二、上揭犯罪事實，業據被告於警詢、偵查及本院審理中坦承不
    諱，且警方得其同意後，於96年12月26日10時30分許採集其
    尿液送驗，結果呈嗎啡及安非他命、甲基安非他命陽性反應
    等情，有代號與真實姓名對照表（代號為：偵一71）、高雄
    市立凱旋醫院97年1 月7 日濫用藥物尿液檢驗報告各1 紙附
    卷可稽（見警卷第7 、8 頁），足認被告具任意性之自白與
    事實相符。另被告前因施用毒品案件，經裁定送觀察、勒戒
    ，於94年8 月22日因無繼續施用毒品傾向釋放，有其臺灣高
    等法院被告前案紀錄表在卷可佐，是其係於觀察、勒戒執行
    完畢後，5 年內再犯本件施用第一級毒品、第二級毒品罪，
    事證明確，應予依法論科。
三、論罪科刑：
(一)查海洛因、安非他命分別為毒品危害防制條例所定之第一級
    、第二級毒品，是核被告所為，係犯毒品危害防制條例第10
    條第1 項之施用第一級毒品罪，以及同條第2 項之施用第二
    級毒品罪；其為施用而持有海洛因、安非他命之低度行為，
    為施用之高度行為所吸收，均不另論罪。被告所犯上開2 罪
    ，犯意各別，行為互殊，應予分論併罰。又其前因連續施用
    第一級毒品案件，經判處有期徒刑10月確定，於96年3 月21
    日執行完畢，業如前述，並有上揭前案紀錄表在卷可佐，其
    於受徒刑之執行完畢後5 年內，故意再犯本件有期徒刑以上
    之2 罪，均為累犯，各應依刑法第47條第1 項之規定加重其
    刑。另被告雖曾於警詢及偵查中供稱其所施用之毒品係向綽
    號「小胖」之人購買，並於偵查中提供該人之聯絡電話，惟
    警、偵機關並未因而破獲毒品來源，有本院辦理刑事案件電
    話查詢紀錄表2 紙在卷可參，尚與毒品危害防制條例第17條
    「供出毒品來源，因而破獲」之要件不合，而不得據以減輕
    其刑，附此敘明。
(二)爰依被告之供述（見本院卷第26頁）及卷附其臺灣高等法院
    被告前案紀錄表，審酌：被告係國中畢業之智識程度，目前
    在葬儀社擔任道士工作，與父親同住之生活狀況，有毒品、
    公共危險之前案紀錄，及其經觀察、勒戒完畢，猶屢次遭查
    獲施用毒品，顯無戒除毒癮之決心，惟施用毒品係自戕行為
    ，及其犯後自警詢迄至本院審理中均坦承犯行，態度尚佳等
    一切情狀，就其所犯2 罪各量處如主文所示之刑，並定其應
    執行之刑，以示懲儆。
據上論斷，應依刑事訴訟法第273條之1第1項、第299條第1 項前
段，毒品危害防制條例第10條第1項、第2項，刑法第11條前段、
第47條第1項、第51條第5款，判決如主文。
本案經檢察官江金星到庭執行職務。
中    華    民    國    97    年    6    月     30    日
                  刑事第三庭  法  官  陳 蒨 儀
上列正本證明與原本無異。
如不服本判決，應於判決送達後10日內向本院提出上訴狀（切勿
逕送上級審法院），上訴書狀依法應敘述具體理由，如未敘述具
體理由者，應於上訴期間屆滿後20日內補提理由書於本院（均應
附繕本）。
中    華    民    國    97    年    6     月    30    日
                              書記官  楊 國 色
附錄本判決論罪法條：
毒品危害防制條例第10條
施用第一級毒品者，處6月以上5年以下有期徒刑。
施用第二級毒品者，處3年以下有期徒刑。


司法院資訊處製作；財團法人民間司法改革基金會備份。
